【裁判字號】    96,簡上,650
【裁判日期】    970423
【裁判案由】    竊盜
【裁判全文】
臺灣桃園地方法院刑事判決             96年度簡上字第650號
上  訴  人  甲○○
即  被  告
上列上訴人即被告因竊盜案件，不服本院刑事庭中華民國96年11
月23日96年度桃簡字第2927號第一審刑事簡易判決（聲請簡易判
決處刑案號：96年度速偵字第339 號），提起上訴，本院合議庭
為第二審判決如下：
    主  文
上訴駁回。
    事  實
一、甲○○意圖為自己不法之所有，於民國96年9 月22日晚間10
    時50分許，在桃園縣中壢市○○○路249 號「千赫撞球場」
    內（下稱「千赫撞球場」），見乙○○將其所有易利信廠牌
    、型號K810i （聲請簡易判決處刑書誤載為K210i） 、序號
    000000000000000 號之手機（含SIM 卡1 張）1 支（下稱上
    開手機），置放在撞球檯旁之桌面上，竟趁乙○○疏於注意
    之際，徒手竊取上開手機，得手後，隨即將上開手機內之SI
    M 卡抽出丟棄於「千赫撞球場」垃圾桶內，並插入其女友使
    用之0000000000門號SIM 卡及其使用之0000000000門號 SIM
    卡使用。嗣經乙○○發現遭竊報警處理，始循線查知上情。
二、案經乙○○訴由桃園縣政府警察局中壢分局報請臺灣桃園地
    方法院檢察署檢察官偵查後聲請以簡易判決處刑。
    理  由
一、訊據被告甲○○固坦認曾於上揭時、地取走告訴人乙○○所
    有之上開手機，並供己使用之事實，惟矢口否認有何竊盜之
    犯行，辯稱：伊當時以為上開手機是別人遺失在現場的，且
    因伊在現場等候，均未見有人前來尋找，所以伊才一時貪小
    便宜將上開手機拿走後供己使用云云。惟查：
（一）上揭事實，業據證人即告訴人乙○○於本院審理時結證述
      ：伊於96年9 月22日晚間9 時30分許，與另1 位朋友一同
      至「千赫撞球場」打球，伊打球時是將上開手機放在撞球
      檯旁的桌面上，當時被告在伊隔壁桌打球，而伊與朋友打
      完球離開時，被告與被告的朋友已經離開了，而於晚上11
      時10分許，伊與友人離開「千赫撞球場」到撞球場的樓下
      聊天約5 分鐘後，伊才想到上開手機沒有拿，便回到2 樓
      的撞球場去找，但都找不到，伊便請撞球場的老闆調監視
      錄影帶來看，但是老闆說沒有錄影，伊也有問過老闆及當
      場打球的人，他們都說沒有看到。伊後來就回撥伊的門號
      想要找回上開手機，但是上開手機關機，所以沒有辦法循
      線找到，伊第2 天就去報案等語明確（本院97年4 月9 日
      審理筆錄第3 至7 頁），復有贓物領據、上開手機照片及
      上開手機序號000000000000000 號所查出之96年9 月22日
      至97年1 月26日雙向通聯紀錄在卷可稽（96年度速偵字第
      339 號卷第34至38頁）。
（二）被告雖以前詞置辯，然依上開雙向通聯紀錄所示，可知上
      開手機曾於96年9 月22日晚上10點53分10秒到10點54分41
      秒經門號0000000000號SIM 卡使用，並撥打門號00000000
      00號行動電話等情，而被告於本院審理時亦供承：門號00
      00000000號是伊女友在使用，伊當天取得上開手機後約 1
      、2 分鐘，就先將伊女友之行動電話SIM 卡插入上開手機
      內試打給伊朋友看看等語，堪認被告於當天晚上10點53分
      前即已取得上開手機並抽換手機內之SIM 卡使用，而告訴
      人乙○○則於本院審理時結證述：伊當日與朋友打完球離
      開時，被告與被告的朋友已經離開了，而於晚上11時10分
      許，才發現上開手機不見等語，足見被告取得上開手機時
      ，告訴人乙○○尚未離開「千赫撞球場」，反而係被告於
      取得上開手機後已早告訴人一步先行離去，是認被告取走
      上開手機時，上開手機仍置於告訴人乙○○實力支配之範
      圍內，自非屬遺失物，被告上開辯解，顯與事實有間，無
      可採信。
（三）至於被告固聲請傳喚證人林稔婷到庭作證，以證明被告取
      走上開手機時告訴人業已離開「千赫撞球場」一情，然本
      件事證已臻明確，是認已無傳喚之必要，附此敘明。
（四）綜上所述，上開手機應確為被告所竊取，被告所辯係臨訟
      卸責之詞，委無可取。本件事證已經明確，被告上揭犯行
      足可認定，應予依法論科。
二、核被告甲○○所為，係犯刑法第320 條第1 項之竊盜罪。原
    審以被告上揭罪證明確，適用刑法第320 條第1 項、第41條
    第1 項前段，刑法施行法第1 條之1 第1 項、第2 項前段，
    量處被告拘役20日，並諭知易科罰金之折算標準，核其認事
    用法均無不合，量刑亦無不當。被告上訴意旨認原審論罪科
    刑不當，自無理由，應予駁回。
據上論斷，應依刑事訴訟法第455 條之1 第1 項、第3 項、第36
8 條，判決如主文。
本案經檢察官鄭東到庭執行職務。
中    華    民    國    97    年    4     月    23    日
                刑事第十二庭審判長法  官  王  美  玲
                                  法  官  林  靜  梅
                                  法  官  羅  國  鴻
以上正本證明與原本無異。
不得上訴。
                                  書記官  戴  育  萍
中    華    民    國    97    年    4     月    24    日
【論罪科刑法條】
中華民國刑法第320條
意圖為自己或第三人不法之所有，而竊取他人之動產者，為竊盜
罪，處 5 年以下有期徒刑、拘役或 5 百元以下罰金。
意圖為自己或第三人不法之利益，而竊佔他人之不動產者，依前
項之規定處斷。
前二項之未遂犯罰之。


司法院資訊處製作；財團法人民間司法改革基金會備份。
